臺灣新竹地方法院刑事判決　　　　　　　　94年度易字第92號
公　訴　人　臺灣新竹地方法院檢察署檢察官
被　　　告　甲○○原名李蓬榮.
上列被告因違反毒品危害防制條例案件，經檢察官提起公訴（93
年度毒偵字第1146號），本院依簡式審判程序判決如下：
    主  文
甲○○連續施用第二級毒品，累犯，處有期徒刑伍月，如易科罰
金，以佰元折算壹日。扣案之第二級毒品安非他命壹包（毛重
零點柒公克）沒收銷燬之。
    事  實
一、甲○○前於民國86年間因偽造文書案件，經本院以86年度訴
    字第576 號判處有期徒刑6月，緩刑3年確定，旋於緩刑期間
    因賭博案件，經本院87年度易字第743號判處有期徒刑6月確
    定，嗣經臺灣高等法院以87年度抗字第635 號裁定撤銷緩刑
    ，並於87年12月15日入監執行，甫88年6月10 日縮刑期滿執
    行完畢。
二、甲○○前於91年間因施用毒品案件，經本院以91年度毒聲字
    第477 號裁定送觀察、勒戒後，認無繼續施用毒品傾向，經
    臺灣新竹地方法院檢察署檢察官以91年度毒偵字第662 號為
    不起訴處分確定。詎甲○○仍不知戒斷毒癮，於觀察、勒戒
    執行完畢釋放後5 年內，仍基於施用第二級毒品安非他命之
    概括犯意，自93年3月下旬之某日起，迄93年10月2日晚上下
    午6、7時許止，在新竹縣新埔鎮○○路941巷38 號住處內，
    連續施用第二級毒品安非他命多次，嗣為警於93年10月4 日
    凌晨2時30分許於新竹縣竹北市○○路52巷3弄口盤查查獲，
    並扣得第二級毒品安非他命1小包（毛重0.7公克），並經接
    受採尿送驗結果，呈安非他命之陽性反應，始悉上情。
三、案經新竹縣警察局竹北分局報告臺灣新竹地方法院檢察署檢
    察官偵查起訴。
    理  由
一、本件被告甲○○所犯違反毒品危害防制條例第 10條第2項施
    用第二級毒品罪，係非無期徒刑、最輕本刑為3 年以上有期
    徒刑之罪，被告於本院準備程序進行中，就被訴事實為有罪
    之陳述，經本院合議庭認合於刑事訴訟法第273 條之1第1項
    之規定，裁定進行簡式審判程序，合先敘明。
二、訊據被告甲○○對於上揭時、地連續施用第二級毒品安非他
    命之事實，迭於警詢、偵訊及本院審理時均坦承不諱（參93
    年度毒偵字第1146號偵查卷第4、5、18、52、53頁及本院94
    年5月25日之審理筆錄），復有第二級毒品安非他命1小包（
    毛重0.7公克）扣案可佐。且其於93 年10月4日凌晨4時18分
    許為警查獲時所採集之尿液，經送檢驗結果，呈安非他命之
    陽性反應，有昭信科技顧問股份有限公司於93 年11月8日之
    濫用藥物陽性檢體檢驗報告1 份、新竹縣警察局辦理煙毒、
    麻醉藥品案尿液送驗受檢人真實姓名代號對照表暨送驗登記
    簿1紙、及查獲照片1幀（參毒偵字第1146號偵查卷第6、7、
    31、38頁）在卷可憑。而按甲基安非他命經口服投與後，約
    百分之70於24小時內自尿液中排出，百分之90於96小時內自
    尿液中排出，由於目前國內尿液中甲基安非他命之檢驗為鑑
    定其是否呈陽性反應尚未定其含量，且甲基安非他命成分之
    檢出與其投與方式、投與量、個人體質、採尿時間與檢測儀
    器之精密等諸多因素有關，因此僅憑尿液中呈現安非他命陽
    性反應，並無法確切推算吸用時間距採集時間之長短，惟依
    上述資料推算，最長可能不會超過4 日，此業經行政院衛生
    署藥物食品檢驗局於81年2月8日以（81）藥檢壹字第001156
    號函示在案。查本件被告於查獲之93年10月4日凌晨4時18分
    許所採集之尿液，經送檢驗結果，既呈安非他命之陽性反應
    ，參照上開函文，益見被告上開自白與事實相符，故被告確
    有施用第二級毒品安非他命犯行應堪認定。
三、又被告甲○○前於91年間因施用毒品案件，經本院以91年度
    毒聲字第477 號裁定送觀察、勒戒後，認無繼續施用毒品傾
    向，經臺灣新竹地方法院檢察署檢察官以91年度毒偵字第66
    2 號為不起訴處分確定等情，有上開不起訴處分書、判決書
    、臺灣新竹地方法院檢察署檢察官刑案資料查註紀錄表、全
    國施用毒品案件紀錄表、受觀察勒戒人毒品及前科紀錄簡列
    表及臺灣高等法院被告前案紀錄表附卷可稽。是本案被告於
    觀察、勒戒執行完畢釋放後5 年內，再犯施用第二級毒品之
    犯行，應堪認定，自應依法論處。
四、核被告甲○○所為，係犯毒品危害防制條例第10條第2 項之
    施用第二級毒品罪。其持有第二級毒品安非他命之低度行為
    ，應為施用安非他命之高度行為所吸收，不另論罪；其多次
    施用第二級毒品犯行，時間密接且犯罪構成要件相同，顯係
    基於概括犯意所為，為連續犯，應依刑法第56條之規定論以
    一罪，並依法加重其刑。又被告前於86年間因偽造文書案件
    ，經本院以86年度訴字第576號判處有期徒刑6月，緩刑3 年
    確定，旋於緩刑期內因賭博案件，經本院87年度易字第 743
    號判處有期徒刑6月確定，嗣經臺灣高等法院以87 年度抗字
    第635號裁定撤銷緩刑，甫於87年12月15 日入監執行，並於
    88 年6月10日縮刑期滿執行完畢，有臺灣新竹地方法院檢察
    署刑案查註紀錄表及臺灣高等法院被告前案紀錄表在卷可佐
    ，其於5 年以內再犯本件有期徒刑以上之罪，為累犯，應依
    刑法第47條規定加重其刑，並遞加重之。爰審酌被告素行不
    佳，前已因施用毒品案件，經觀察、勒戒，竟不知戒斷，再
    度施用足以導致精神障礙及生命危險之成癮性毒品，足見其
    缺乏拒用毒品之決心及悔改之意，兼以施用毒品危害施用者
    之神經中樞，使施用者產生幻聽及幻想之症狀，不僅對施用
    者之健康產生不良之影響，同時因幻聽及幻想結果亦可能使
    施用者對周遭之人施暴，對公共秩序產生危害，及其施用次
    數，犯後坦承犯行、態度尚可等一切情狀，量處如主文所示
    之刑，併諭知易科罰金之折算標準。又扣案之安非他命1 小
    包（毛重0.7公克）均係屬毒品危害防制條例管制之第二級
    毒品，應依同條例第18條第1項前段沒收銷燬之。
據上論斷，應依刑事訴訟法第273 條之1第1項、299條第1項前段
，毒品危害防制條例第10條第2項、第18條第1項前段，刑法第11
條前段、第56條、第47條、第41條第1 項，罰金罰鍰提高標準條
例第2條，判決如主文。
本案經檢察官許麗美到庭執行職務。
中　　華　　民　　國　　94　　年　　6　　 月　  9 　　日
                  刑事第一庭法　官　彭淑苑
以上正本證明與原本無異。
如不服本判決，應於判決送達後十日內向本院提出上訴狀 (應附
繕本 )，上訴於臺灣高等法院。
中　　華　　民　　國　　94　　年　　6　　月     9　　　日
                            書記官  李佩真
附錄本案實體處罰條文：
毒品危害防制條例第10條第2項
施用第二級毒品者，處3年以下有期徒刑。
